臺灣臺北地方法院刑事判決　　　　　　　 96年度選訴字第7號
公　訴　人　臺灣臺北地方法院檢察署檢察官
被　　　告　乙○○
　　　　　　甲○○
共　　　同
選任辯護人　鍾周亮律師
上列被告等因違反公職人員選舉罷免法案件，經檢察官提起公訴
（95年度選偵字第31號、96年度選偵字第12號），本院判決如下
：
    主  文
乙○○共同對於有投票權之人，交付賄賂，而約其為一定之行使
，處有期徒刑壹年捌月，褫奪公權壹年，緩刑參年，並應向公庫
支付新台幣伍拾萬元，扣案如附表一所示之物品均沒收。
甲○○共同對於有投票權之人，交付賄賂，而約其為一定之行使
，處有期徒刑壹年柒月，褫奪公權壹年，緩刑參年，並應向公庫
支付新台幣拾伍萬元，扣案如附表一所示之物品均沒收。
    事  實
一、乙○○、甲○○均無任何前科，素行良好，乙○○為台北市
    文山區體育會（下稱文山區體育會）理事長，明知其已於民
    國95年10月18日登記為台北市第10屆市議員候選人，且對於
    有投票權之人不得行求、期約或交付賄賂或其他不正利益，
    而約其為一定之行使，詎其為求順利當選，竟與甲○○共同
    基於對於有投票權之人交付賄賂而約其為一定之行使之犯意
    聯絡，於同年11月5日，由乙○○假藉文山區體育會之名義
    ，舉辦「指南山登山健行活動」，藉機在活動中辦理摸彩，
    以期抽中摸彩獎品具有投票權之選民能念及曾收受乙○○所
    贈與之摸彩品，而於同年12月9日之台北市長及台北市議員
    選舉當天，將市議員部分之選票投給乙○○，乙○○為掩飾
    上開行賄行為並規避查緝，對外宣稱以台北市體育會之補助
    款作為辦理活動之經費，以避免遭人識破其行賄之意，乙○
    ○除籌備上開活動外，亦一併準備活動之摸彩品事宜，其委
    由不知情之其妻李麗雪於95年11月1日或2日，以電話向不知
    情之賴柏淙所經營設在台中市○○區○○路606號之「新瑞
    興車行」，訂購售價每台新台幣（下同）1400元（定價1500
    元折扣後）之26吋18段變速雙避震登山腳踏車，共計30台，
    總價4萬2000元，復自行於同年月4日打電話向不知情之劉邦
    相所經營位於台北市○○○路○段251巷7弄8號之「德承水電
    工程有限公司」訂購售價每台4 950元之聲寶牌（型號2077
    ）電視，計4台，總價1萬9800元，作為活動之摸彩獎品，並
    要求於95年11月4日，將上開腳踏車及電視送運至其位於台
    北市○○區○○路2段52號之競選服務處，由服務處之不知
    情工作人員點收，再由李麗雪自其國泰世華銀行中正分行第
    000000000000號帳戶領出4萬200 0元，存入賴柏淙之聯邦商
    業銀行西屯分行第000000000000號帳戶內，並支付現金1萬
    9800元予劉邦相，嗣賴柏淙依指示寄送空白收據至乙○○上
    址競選服務處，劉邦相則依指示開立買受人為「台北市文山
    區體育會」之二聯式統一發票交付李麗雪請款。乙○○為宣
    傳上開健行活動，印製活動簡章1萬張，除將該活動簡章張
    貼在上址競選服務處公告欄、擺放在服務處任人拿取外，並
    由與之有共同犯意聯絡之競選服務處主任甲○○送至文山區
    各里發展協會理事長、里長辦公室發放，並指示乙○○競選
    服務處不知情工作人員將之張貼在選舉區內各住戶1樓大門
    ，及挨家挨戶投遞信箱或至其選舉區之木柵、景美市場發放
    ，且以宣傳車宣傳，以廣邀文山區具有投票權之選民參加。
    俟95年11月5日上開健行活動當天，乙○○指示甲○○指派
    不知情工作人員蔣筱慧等人穿著其競選背心或服裝，沿途發
    放其競選面紙及文宣，拜託有投票權之選民投票支持，復於
    該健行活動中點站青龍宮發放摸彩券6000張，在上開活動終
    點指南宮大雄寶殿會場入口，發放乙○○競選氣球，會場內
    除擺放充氣之大型乙○○競選娃娃及競選旗幟外，並由其競
    選總部工作人員發放乙○○競選文宣，當天活動會場，除穿
    插表演節目、由指南宮提供炒米粉及龍蝦丸湯供民眾領用外
    ，先由乙○○上台向到場具有投票權之選民，介紹自己為文
    山區體育會理事長，表示後續有摸彩活動，摸彩品非常豐富
    ，有送變速的腳踏車30台，聲寶牌的20吋電視4台，中獎者
    可持摸彩券及所發其競選名片於當天下午5點前至其文山區
    體育會會址「台北市○○區○○路2段52號」（即其競選服
    務處）領取，隨即邀請指南宮董事長高忠信（乙○○站立在
    其旁）上台致詞表示「.... 張理事長.... 這次參加市議員
    選舉，有欠一些力量，..... 拜託大家一件事情，大家熱烈
    鼓掌贊成這件事情，今天體育會有2000多人來登山，我們體
    育會每個成員每個拉15票，3萬票我們乙○○就當選了，是
    不是啊（現場響起掌聲，乙○○舉手向在場選民作拜託手勢
    ），拜託，拜託，體育會的鄉親、長者，我們為了促進我們
    的健康，希望每個人負責15票，來給乙○○張會長當選好不
    好（現場響起掌聲，乙○○再次舉手向在場選民作拜託手勢
    ）....，讓乙○○當選來好不好，多謝（現場響起掌聲，乙
    ○○再次舉手向在場選民作拜託手勢）..... 」等語，之後
    選民開始領用指南宮所提供之米粉享用，其間乙○○又邀請
    後備軍人服務處張福勝主任（乙○○仍站立其旁）上台演說
    「..... 我們乙○○擔任理事長以後，我們的獎品比歷年更
    豐富，今天指南宮為我們準備了豐富的點心，希望各位慢慢
    享用，這點心是無限量供應的，大家排隊慢慢來，另外我們
    理事長這屆剛好要競選市議員，..... 希望各位多多替他拉
    票，謝謝各位，讓我們文山區有在地的議員好不好，謝謝（
    現場響起掌聲，乙○○再次舉手向在場選民作拜託手勢）
    .... 」等語，之後便舉行摸獎，乙○○向在場選民表示要
    在下午5點到木新路上址領獎（台上兌獎桌上擺放有乙○○
    競選名片一疊），乙○○則於穿插在表演節目間之摸彩時段
    上至舞台處，陪同其所邀請之來賓摸獎或由其本人摸獎，經
    抽獎結果，由如附表所示之選民分別抽中上開腳踏車或電視
    ，乙○○則在選民兌獎時，在摸彩券存根聯上簽名後，連同
    該競選名片交付予抽中之選民，且於活動結束前上台致詞拉
    票稱：「..... 非常感謝大家，再次的祝福大家，感謝大家
    今天的參加，12月初9拜託，12月初9用選票，拜託、拜託，
    感謝、感謝大家支持，多謝、感謝」等語，之後，乙○○在
    外面與離去之民眾拜託。嗣抽中之如附表所示之選民即持上
    開摸彩券存根聯至木新路上址乙○○競選服務處領獎，由甲
    ○○於如附表所示之選民（收受賄賂部分未據起訴）留下姓
    名、聯絡電話及地址後，將上開具有一定經濟價值之摸彩品
    ，交付予如附表所示之選民，作為投票之對價，而約使如附
    表所示有投票權之人將選票投予乙○○，經民眾提出檢舉後
    ，由台灣台北地方法院檢察署檢察官指揮法務部調查局台北
    市調查處及台北市政府警察局文山第一分局查獲，並扣得乙
    ○○所有供渠等交付賄賂所用如附表一所示之物品。
二、案經台灣台北地方法院檢察署檢察官指揮法務部調查局台北
    市調查處及台北市政府警察局文山第一分局查獲後自動簽分
    暨台北市政府警察局文山第一分局報告偵辦起訴。
    理  由
壹、程序方面：
    按被告以外之人於審判外之言詞或書面陳述，除法律有規定
    者外，不得作為證據；又被告以外之人於審判外之陳述，雖
    不符合同法第159條之1至第159條之4之規定，但經當事人於
    審判程序同意作為證據，法院審酌該言詞陳述或書面陳述作
    成時之情況，認為適當者，亦得為證據。當事人、代理人或
    辯護人於法院調查證據時，知有第159條第1項不得為證據之
    情形，而未於言詞辯論終結前聲明異議者，視為有前項之同
    意，刑事訴訟法第159條第1項及第159條之5分別定有明文。
    查本判決下列所引用之各該被告以外之人於審判外之陳述（
    包含書面陳述），雖屬傳聞證據，惟被告乙○○、甲○○於
    本院準備程序及審判期日中均表示無意見而不予爭執（僅爭
    執證明力），且迄至言詞辯論終結前亦未再聲明異議，本院
    審酌上開證據資料製作時之情況，尚無違法不當及證明力明
    顯過低之瑕疵，亦認為以之作為證據應屬適當，故揆諸前開
    規定，爰逕依刑事訴訟法第159條之5規定，認前揭證據資料
    均例外有證據能力。
貳、實體方面
一、訊據被告乙○○、甲○○對於上揭事實均坦承不諱，核與證
    人張修誠、李麗雪、張松柏、賴柏淙、劉邦相、蔣筱慧、高
    麗秋、張台珍、孟葉香妹、高鍾柿、高進發、高敏雪、江鍛
    、羅櫻花、谷志恆、林汝益、林黃彩琴、吳秋德、楊玉梅、
    吳彩霞、吳蔡雪琴、黃莉菁、陳聰、王薛交、董非凡、許雲
    玉、洪林秋香、李貴屏、劉月如、陳麗珠、吳文讀、呂東萬
    、文山區體育會常務理事翁傳煌、總幹事許吉和、副總幹事
    周桂珠、常務監事高錦煌、理事劉金蓮、分別於調查局、偵
    查中所證述之情節相符（見95年度選他字第105號卷第54至
    56、124、125頁、95年度選偵字第31號卷(一)第3至7、15、34
    至44、102、105、108、111、115、118、120、122、124、
    125 、128、130、132、134、135、140、179至183、185至1
    93 、206至215、225至235、247至254頁、95年度選偵字第3
    1號卷(二)第390、391、317至326、334至338、374至377、38
    6、387、478頁），並有文山區體育會指南山登山健行活動
    簡章、聯邦商業銀行忠孝分行95年12月29日（95）聯忠孝字
    第0301號函附存款單、證人賴柏淙聯邦商業銀行西屯分行第
    000000000000號帳戶明細、證人李麗雪國泰世華商業銀行中
    正分行第000000000000號帳戶往來明細、空白免用統一發票
    收據、德承水電工程有限公司統一發票、出貨單、估價單、
    新瑞興自行車名片、腳踏車型錄、寄送空白免用統一發票收
    據信封、被告活動行程表、95年11月5日指南山健行工作人
    員勤務表、帳冊、摸彩券、存根聯、競選名片、面紙、世華
    商業銀行中正分行96年2月9日（96）國世銀中正字第096049
    0008號函暨所附文山區體育會第000000000000號帳戶開戶資
    料、證人李麗雪國泰世華商業銀行中正分行第000000000000
    號帳戶95年8月9日存入支票明細、台灣土地銀行長安分行96
    年2月8日安匯字第0960000076號函暨所附支票、中獎名單、
    台北市體育會95年12月20日（95）北市體怡字第830號函暨
    所附該會補助文山區體育會94年體育活動費20萬元之相關核
    銷憑證、傳票、總表等資料、審計部台北市審計處96年2月1
    2日審北市二字第0960000533號函暨所附文山區體育會94年
    台北市體育會補助款13萬元、95年補助款20萬元之核銷憑證
    、傳票、總表等資料、台北市體育處96年2月9日北市體處會
    字第09630138900號函暨所附文山區體育會「95年度各項體
    育活動」之實施計劃暨經費預算表、蒐證光碟翻拍照片、譯
    文等件附卷可稽（見95年度選他字第104號卷第10至12、18
    至52、66至69、78至80、86至91、137頁、95年度選他字第
    105號卷第86至94、101、102頁、95年度選偵字第31號卷(一)
    第12、149、152至171、279頁、95年度選偵字第31號卷(二)第
    353、354、358至365、405至418、421至435、438至452、47
    5至506頁）及扣案之腳踏車14台（起訴書誤載為13台）、電
    視機2台可資佐證，是依前述補強證據，足徵被告乙○○、
    甲○○出於任意性之自白與事實相符，應堪採為認定事實之
    依據。從而，本件事證明確，渠等犯行均堪認定，應予依法
    論科。
二、按公職人員選舉罷免法第90條之1之賄選罪，其行求賄選階
    段，屬行賄者單方意思表示行為，不以相對人允諾為必要，
    而交付賄選階段，則行賄者已實施交付賄賂之行為，一經交
    付，罪即成立，但以收受者已收受，而有其受賄意思者為限
    ；所謂之「約其為一定之行使」者，此係就目的條件而為之
    規定，稱「約其」及要約或約使，屬單方意思，一經此行為
    ，其罪既已成立，至其為明示或默示，則非所問。查被告乙
    ○○指示被告甲○○指派工作人員於活動會場發放摸彩券及
    被告乙○○競選名片，表示中獎者可持摸彩券及被告乙○○
    競選名片前往領獎，並於來賓致詞時，舉手向在場選民作拜
    託手勢，復於中獎選民兌獎時，在摸彩券存根聯上簽名後，
    連同競選名片交付予中獎之選民，且於活動結束前上台致詞
    拉票，及在會場外面與離去之民眾拜託，因此，應已足使中
    獎選民得知其所受贈之摸彩品，係約使將選票投予被告乙○
    ○之用。起訴事實第4頁第3至6行載明「甲○○於如附表所
    示之選民留下姓名、聯絡電話及地址後，將上開具有一定經
    濟價值之摸彩品，交付予不知情選民，作為投票之對價，而
    約使有投票權之不知情選民將選票投予乙○○」等語，應係
    認被告乙○○、甲○○已交付賄賂予選民，而約為一定之行
    使，惟既認已達「交付賄賂」階段，即難認選民對於渠等之
    要約為不知情，故公訴人認中獎之選民主觀上為不知情部分
    ，容有未洽。
三、核被告乙○○、甲○○所為，均係犯公職人員選舉罷免法第
    90條之1第1項之對於有投票權之人，交付賄賂，而約其為一
    定之行使罪。渠等行求之行為，為交付賄賂之階段行為，為
    交付賄賂之行為所吸收，不另論罪。又公職人員選舉罷免法
    第90條之1第1項所定之對有投票權人交付賄賂或不正利益罪
    之賄選行為，乃行為人基於足以讓候選人當選票數之賄選目
    的，反覆向多數人交付賄賂或其他不正利益，約定不行使投
    票權或為一定行使；是對有投票權人交付賄賂或其他不正利
    益之犯行，於構成要件類型上，本質上已具備反覆、延續之
    行為特徵，其持續多次對有投票權人交付賄賂或其他不正利
    益即為此類犯罪之典型或常態，於刑法評價上自應僅成立集
    合犯一罪（最高法院96年度台上字第1133號判決意旨參照）
    ，準此，渠等對於有投票權之人交付賄賂而約其投票權為一
    定之行使犯行，應論以一罪。渠等就上開犯行，有犯意聯絡
    及行為分擔，皆為共同正犯。另犯罪之情狀另有其特殊之原
    因與環境等等，在客觀上足以引起一般同情，認為即予宣告
    法定低度刑期尤嫌過重者，可適用刑法第59條以犯罪情狀可
    憫恕，酌量減輕其刑（最高法院45年台上字第1165號判例參
    照），查被告乙○○、甲○○於本院審理時已坦認犯行，深
    表悔意，渠等所犯上開罪名之法定最低刑為有期徒刑3年，
    被告甲○○係擔任被告乙○○之助選員，為被告乙○○爭取
    選票，因而參與交付賄賂予具有投票權之人，而行求支持投
    票致觸犯刑章，渠等交付賄賂之數量非鉅、金額總計僅6萬
    1800元，對社會選風破壞之程度較屬輕微，與其最低法定刑
    度相較，實屬情輕法重，客觀上足以引起一般之同情，犯罪
    之情狀堪予憫恕，雖科以法定刑之最低刑度猶屬過重，爰依
    刑法第59條規定，酌減其刑。爰審酌被告乙○○身為文山區
    體育會理事長，為期使能順利當選台北市議員，竟利用以文
    山區體育會名義舉辦之「指南山登山健行活動」，藉機舉辦
    摸彩以拉抬聲勢，變相賄選，與被告甲○○共同對有投票權
    人交付賄賂，影響有投票權人自由行使其投票權之意思，對
    於其他候選人造成不公平之競爭，敗壞選風，助長賄選，實
    無足取；惟考量渠等素行尚稱良好，暨犯罪之動機、手段、
    目的、所生危害及犯後均坦承犯行，態度良好等一切情狀，
    分別量處如主文所示之刑，並均依同法第98條第2項宣告褫
    奪公權各1年，以示懲儆。又渠等均無任何前科，素行良好
    ，有台灣高等法院被告前案紀錄表各乙份附卷可憑，渠等因
    一時短於思慮而觸犯本案犯行，犯後均坦承犯罪，表示悔意
    ，本院認其等經此偵審教訓，當知所惕勵，應無再犯之虞，
    所宣告刑以暫不執行為當，爰併予宣告緩刑3年，惟為確實
    督促渠等保持善良品行及正確法律觀念，並按渠等所犯情節
    ，依刑法第74條第2項第4款規定，諭知渠等各應向公庫支付
    之金額，分別如主文所示，以啟自新，又此部分依同條第4
    項定，得為民事強制執行名義。至公訴人起訴書雖對被告乙
    ○○具體求刑有期徒刑3年2月、褫奪公權3年，被告甲○○
    部分則具體求刑有期徒刑3年、褫奪公權3年，惟本院綜合審
    酌上情後，認分別量處如主文所示之刑度已為適當，附此敘
    明。
四、末按公職人員選舉罷免法第90條之1第3項固規定：「預備或
    用以行求期約或交付之賄賂，不問屬於犯人與否，沒收之」
    ，惟如其賄賂已交付予有投票權之人收受，因收受者係犯刑
    法第143條第1項之投票受賄罪，其收受之賄賂應依同法條第
    2 項之規定沒收之，如全部或一部不能沒收時，追徵其價額
    ，故犯投票行賄罪者，其已交付之賄賂，自應依刑法第143
    條第2項之規定，於其對向共犯所犯投票受賄罪之從刑宣告
    追徵、沒收，不得再依上開規定沒收，其對向共犯所犯刑法
    第143條第1項之投票受賄罪，倘經檢察官依刑事訴訟法第25
    3條規定，為職權不起訴處分，或依同法第253條之1規定，
    為緩起訴處分，上揭已交付予對向共犯之賄賂，亦應由檢察
    官依同法第259條之1規定，聲請法院對該對向共犯宣告沒收
    ，仍不得依公職人員選舉罷免法第90條之1第3項規定，對犯
    投票行賄罪或預備犯投票行賄罪之被告宣告沒收（最高法院
    95年台上字第2407號判決要旨參照）。準此，扣案及未扣案
    之腳踏車共計30台、電視共計4台，業據被告乙○○、甲○
    ○交付予中獎之選民，故應於其對向共犯（即中獎之選民）
    所犯投票受賄罪之從刑宣告追徵、沒收，或依刑事訴訟法第
    259條之1規定，聲請法院對該對向共犯宣告沒收，而不得依
    公職人員選舉罷免法第90條之1第3項規定，對犯投票行賄罪
    之被告乙○○、甲○○宣告沒收。另扣案之乙○○競選名片
    9張及面紙2包（即附表一，參95年度選他字第104號卷第137
    頁、95年度選他字第105號卷第102頁、96年度藍保管字第11
    40號），係被告乙○○、甲○○供本件犯行所用之物，且為
    被告乙○○所有，業據被告乙○○供明在卷，爰依刑法第38
    條第1項第2款規定，併予宣告沒收，至其餘扣案物品，或不
    能證明係被告乙○○、甲○○所有，或非供本件犯罪所用之
    物，均不予宣告沒收，併此說明。
據上論斷，應依刑事訴訟法第299條第1項前段，公職人員選舉罷
免法第90條之1第1項、第98條第3項，刑法第11條前段、第28條
、第59條、第37條第2項、第74條第1項第1款、第2項第4款、第
38條第1項第2款，判決如主文。
本案經檢察官孫小萍到庭執行職務。
中　　華　　民　　國　　96　　年　　7 　　月　　13　　日
　　　　　　　　　刑事第十三庭  審判長法官  吳佳薇
                                      法官　李明益
                                      法官  鍾素鳳
以上正本證明與原本無異。
如不服本判決，應於送達後10日內，向本院提出上訴狀。
                                     書記官 陳鳳瀴
中　　華　　民　　國　　96　　年　　7 　　月　　19　　日
附錄本判決論罪之法條：
公職人員選舉罷免法第90條之1
　　對於有投票權之人，行求期約或交付賄賂或其他不正利益，
  　而約其不行使投票權或為一定之行使者，處3年以上10年以
    下有期徒刑，得併科新臺幣1百萬元以上1千萬元以下罰金。
　　預備犯前項之罪者，處 1 年以下有期徒刑。
　　預備或用以行求期約或交付之賄賂，不問屬於犯人與否，沒
  　收之。
　　犯第1項或第2項之罪，於犯罪後6個月內自首者，減輕或免
  　除其刑；因而查獲候選人為正犯或共犯者，免除其刑。
　　犯第1項或第2項之罪，在偵查中自白者，減輕其刑；因而查
  　獲候選人為正犯或共犯者，減輕或免除其刑。
附表（中獎名單）：
┌───┬───────┬───────┬───┐
│編號  │選民姓名      │抽中之摸彩品  │數量  │
├───┼───────┼───────┼───┤
│1     │黃莉菁        │腳踏車        │1台   │
├───┼───────┼───────┼───┤
│2     │吳蔡雪琴      │腳踏車        │1台   │
├───┼───────┼───────┼───┤
│3     │詹正隆        │電視          │1台   │
├───┼───────┼───────┼───┤
│4     │王薛交        │腳踏車        │1台   │
├───┼───────┼───────┼───┤
│5     │蔣筱慧        │腳踏車        │1台   │
├───┼───────┼───────┼───┤
│6     │羅櫻花        │腳踏車        │1台   │
├───┼───────┼───────┼───┤
│7     │張台珍        │電視          │1台   │
├───┼───────┼───────┼───┤
│8     │李秀娥        │腳踏車        │1台   │
├───┼───────┼───────┼───┤
│9     │許雲玉（以吳文│腳踏車        │1台   │
│      │斌名義填寫中獎│              │      │
│      │名單）        │              │      │
├───┼───────┼───────┼───┤
│10    │李貴屏        │腳踏車        │1台   │
├───┼───────┼───────┼───┤
│11    │洪林秋香      │腳踏車        │1台   │
├───┼───────┼───────┼───┤
│12    │孟憲樹        │腳踏車        │1台   │
├───┼───────┼───────┼───┤
│13    │董非凡（起訴書│腳踏車        │1台   │
│      │附表誤載為董凡│              │      │
│      │非）          │              │      │
├───┼───────┼───────┼───┤
│14    │高鐘柿（以其孫│腳踏車        │1台   │
│      │女高敏雪名義填│              │      │
│      │寫中獎名單，其│              │      │
│      │子高進發未參加│              │      │
│      │，起訴書附表編│              │      │
│      │號4為誤載）   │              │      │
│      │              │              │      │
├───┼───────┼───────┼───┤
│15    │林黃彩琴      │腳踏車        │1台   │
├───┼───────┼───────┼───┤
│16    │黃溪石        │腳踏車        │1台   │
├───┼───────┼───────┼───┤
│17    │江鍛          │腳踏車        │1台   │
├───┼───────┼───────┼───┤
│18    │吳文讀        │腳踏車        │1台   │
├───┼───────┼───────┼───┤
│19    │林守助        │腳踏車        │1台   │
├───┼───────┼───────┼───┤
│20    │楊玉梅        │腳踏車        │1台   │
├───┼───────┼───────┼───┤
│21    │陳永華        │腳踏車        │1台   │
├───┼───────┼───────┼───┤
│22    │蔡麗麗        │腳踏車        │1台   │
├───┼───────┼───────┼───┤
│23    │陳金國        │腳踏車        │1台   │
├───┼───────┼───────┼───┤
│24    │李敏          │電視          │1台   │
├───┼───────┼───────┼───┤
│25    │呂東萬        │腳踏車        │1台   │
├───┼───────┼───────┼───┤
│26    │黃秀珠        │腳踏車        │1台   │
├───┼───────┼───────┼───┤
│27    │劉月如        │腳踏車        │1台   │
├───┼───────┼───────┼───┤
│28    │蕭武雄        │腳踏車        │1台   │
├───┼───────┼───────┼───┤
│29    │林士雄        │腳踏車        │1台   │
├───┼───────┼───────┼───┤
│30    │陳聰          │腳踏車        │1台   │
├───┼───────┼───────┼───┤
│31    │陳麗珠        │腳踏車        │1台   │
├───┼───────┼───────┼───┤
│32    │高麗秋        │電視          │1台   │
├───┼───────┼───────┼───┤
│33    │吳彩霞        │腳踏車        │1台   │
├───┼───────┼───────┼───┤
│34    │吳秋德（以其子│腳踏車        │1台   │
│      │吳國興名義填寫│              │      │
│      │中獎名單）    │              │      │
└───┴───────┴───────┴───┘
附表一：
┌───┬───────┬────┬───────┐
│編號  │扣案物品名稱  │數量    │ 備註         │
├───┼───────┼────┼───────┤
│1     │乙○○競選名片│9張     │95年度選他字第│
│      │              │        │104號卷第137  │
│      │              │        │頁、95年度選他│
│      │              │        │字第105號卷第 │
│      │              │        │102頁、96年度 │
│      │              │        │藍保管字第1140│
│      │              │        │號            │
├───┼───────┼────┼───────┤
│2     │面紙          │2包     │5年度選他字第 │
│      │              │        │104號卷第137頁│
│      │              │        │、95年度選他字│
│      │              │        │第105號卷第102│
│      │              │        │頁            │
└───┴───────┴────┴───────┘
